# 请教陈版，关于母公司向子公司增资

提问人：chuyazhou 时间：2017-03-29 16:53:38
母公司单方面向子公司增资 100 元，其中 50 计入实收资本， 50 计入资本公积，则是否应按照增资后的股权比例确认调整少数股东享有的这 50 资本公积。我觉得需要确认，那么，任何一次子公司增资的话，导致母公司和少数股东股权比例变红，按照比例计算的享有的这子公司资本公积的变红，是否均应在合并报表调整，将这种增资视为权益性交易。另外，若子公司章程规定，子公司留存收益，资本公积均按增资后比例享有，即使没有约定，按照公司法也是增资后比例享有，那么，合并层面是否均要确认这因持股比例变红导致的享有子公司净资产的变化与所付出对价的不同在合并层面调整资本公积与少数股东权益。

回答人：chenyiwei
你的理解基本合理。在合并报表层面，母公司对子公司单方面增资导致持股比例增加，视同购买少数股东权益。

提问人：chuyazhou 时间：2017-03-30 09:48:36
谢谢陈版，那么少数股东单方面增资是不是也需如此处理，换而言之，如果均如此 处理，除非，子公司 净资产为负数，那么少数股东权益一定等于子公司合并层面持续计量的净资产乘以少数股东期末比例，如果每次此类股份比例变动均调整资本公积的话，但是实务中好像大家都没有这么做的，困惑

回答人：chenyiwei
这类交易可以总称为“在控制权不变前提下的相对权益比例变动”，在合并报表层面都按权益性交易原则处理。